臺灣臺北地方法院行政訴訟裁定
　110年度全字第9號
聲  請  人  財政部關務署基隆關

代  表  人  楊崇悟
送達代收人  趙姿盈
相  對  人  金色的頭髮有限公司 GOLDEN HAIR CO.,LTD.

代  表  人  安德生
上列當事人間因違反海關緝私條例事件，聲請人聲請假扣押，本
院裁定如下：
    主  文
一、聲請人得對於相對人之財產於新臺幣柒佰陸拾伍萬柒仟零肆
    拾肆元範圍內為假扣押。
二、相對人如為聲請人供擔保新臺幣柒佰陸拾伍萬柒仟零肆拾肆
    元，或將相同之金額提存後，得免為或撤銷假扣押。
三、聲請訴訟費用由相對人負擔。
    理  由
一、按海關緝私條例第49條之1第1項規定：「受處分人未經扣押
    貨物或提供適當擔保者，海關為防止其隱匿或移轉財產以逃
    避執行，得於處分書送達後，聲請法院假扣押或假處分，並
    免提擔保。但受處分人已提供相當財產保證者，應即聲請撤
    銷或免為假扣押或假處分。」其立法目的，係為避免受處分
    人利用行政救濟程序延緩案件之確定，以隱匿或移轉財產，
    導致處分確定時，已無執行效果，乃參照所得稅法第110條
    之1及稅捐稽徵法第24條規定增訂之，以確保緝私政策之遂
    行（海關緝私條例第49條之1立法理由參照）；此為海關緝
    私條例特別之規定，並未要求應依行政訴訟法第297條準用
    民事訴訟法第523條第1項：「假扣押，非有日後不能強制執
    行或甚難執行之虞者，不得為之」、第526條第1項：「請求
    及假扣押之原因，應釋明之」等規定。
二、聲請意旨略以：相對人因違反海關緝私條例，經聲請人於民
    國110年8月27日以109年第00000000號處分書處相對人罰鍰
    合計新臺幣（下同）6,209,431元及追徵稅款2,849,654元，
    扣除已預扣之押金1,402,041元，尚欠7,657,044元，該處分
    書業已合法送達在案。因相對人未就上開欠款提供足額擔保
    ，為防止其隱匿或移轉財產以逃避執行，爰依海關緝私條例
    第49條之1第1項規定，請准免提供擔保，將相對人所有財產
    於債權額萬元範圍內為假扣押。
三、經核聲請人就其主張及假扣押原因，已提出上開處分書、送
    達證書、稅務電子閘門財產所得調件明細表及經濟部商工登
    記公示資料查詢服務在卷可稽，尚無不合，依首開規定，本
    件聲請應予准許。但相對人如為聲請人提供擔保金7,657,04
    4元，或將同額之請求金額提存後，得免為或撤銷假扣押。
    又聲請人已陳明假扣押標的所在地係在「臺北市中山區」，
    為本院轄區，自有管轄權，附此敘明。
四、依海關緝私條例第49條之1第1項，行政訴訟法第104條、第2
    97條，民事訴訟法第95條、第78條、第527條，裁定如主文
    。
中　　華　　民　　國　　110 　年　　9 　　月　　6 　　日
  　　　　　　　　行政訴訟庭    法　官　黃子溎
上為正本係照原本作成。　　　　　　　　
如不服本裁定應於送達後10日內以原裁定有違背法令為理由向本
院提出抗告狀（須按他造人數附繕本）。　　　　　　　　　
中　　華　　民　　國　　110 　年　　9 　　月　　6 　　日
                                書記官  藍儒鈞